臺灣新竹地方法院刑事判決　　　　　　　　　　　　　九十一年度易字第一九四號
　　公　訴　人　臺灣新竹地方法院檢察署檢察官
　　被　　　告　丙○○
　　被　　　告　乙○○
　　被　　　告　甲○○
右列被告等因傷害等案件，經檢察官提起公訴（九十年度偵字第四一八一號），本院
判決如左︰
    主  文
丙○○、乙○○共同傷害人之身體，丙○○，累犯，處拘役肆拾日，乙○○，處拘役
貳拾日，如易科罰金，均以佰元折算壹日。
甲○○共同損壞他人之玻璃窗及鐵門，足以生損害於他人，處拘役拾日，如易科罰
金，以佰元折算壹日。
    事  實
一、丙○○前於八十五年間，因犯竊盜罪，經臺灣屏東地方法院以八十五年度易字第
    五四三號判決，判處有期徒刑一年確定，於八十七年二月二十六日執行完畢。甲○○因與丙○○間存有債務糾紛，於民國九十年六月三十日晚間九時三十分許，
    前往丙○○、乙○○兄弟位於新竹市○○路一之四號二樓之住處，向丙○○催討
    債務，因雙方對於債務是否存仍有歧見，從而發生口角，丙○○竟不知悔改，與
    乙○○基於共同傷害之犯意聯絡，於上址一樓樓梯間內聯手拉扯甲○○之肢體，
    致使甲○○於遭拉扯之際受有臉部挫傷二處（一乘一公分、一乘一公分）、臉部
    淺撕裂傷（一點五公分）之傷害。甲○○因不敵丙○○、乙○○，遂趁機逃離現
    場，約於五分鐘後，竟為報復而夥同四名姓名、年籍不詳之成年人，至丙○○、
    乙○○上開住處之樓下，基於毀損他人物品之犯意聯絡，分持磚塊及石頭等物，
    自一樓向上方丟砸，損壞丙○○、乙○○住處之玻璃窗及鐵門，致使窗戶上之玻
    璃破碎，鐵門嚴重凹陷、門栓變形而無法使用，足以生損害於丙○○及乙○○。
二、案經丙○○、乙○○、甲○○訴由新竹市警察局第二分局報告臺灣新竹地方法院
    檢察署檢察官偵查起訴。
    理  由
一、被告甲○○經合法傳喚，無正當理由不到庭，本院認本件被告甲○○部分係應科
    拘役之案件，爰不待其陳述，逕行依刑事訴訟法第三百零六條之規定判決，合先
    敘明。
二、訊據被告丙○○、乙○○坦承於上揭時地與被告甲○○拉扯之事實，然均辯稱並
    非故意傷害甲○○，係因甲○○常到住處騷擾，始與甲○○在狹窄之樓梯間內發
    生拉扯等情；被告甲○○則矢口否認有毀損玻璃窗及鐵門之犯行。經查：
  （一）甲○○受有臉部挫傷二處（一乘一公分、一乘一公分）、臉部淺撕裂傷（一
        點五公分）之傷害，有行政院衛生署新竹醫院甲種診斷證明書一紙附卷足稽
        ，且人與人之肢體拉扯本極易造成身體之傷害，尤其在狹窄之空間中更可能
        因肢體與外物發生碰撞而生傷害，被告丙○○、乙○○均為成年人，教育程
        度分別為高職畢業及高中肄業，依其智識程度，顯然對此有所認識及預見，
        仍執意聯手拉扯甲○○之肢體，致使甲○○受有前揭傷害，已具傷害之故意
        ，所辯實不足採，被告丙○○、乙○○共同傷害之犯行，應堪認定。
  （二）又經檢察官及本院提示甲○○之彩色照片予證人即丙○○之友人戊○○指認
        ，戊○○於偵訊及本院審理中均結證稱，當天親眼目睹甲○○與其他四名年
        約二、三十歲之人，分持磚塊及石頭站在丙○○、乙○○住處樓下往上丟砸
        等語，而證人即丙○○、乙○○之鄰居丁○○則證述，九十年六月三十日晚
        間聽到有人在樓下砸東西的聲音，聽聲音不只一人，事後打開家門，發現附
        近都是石頭和磚塊等情，二人所述情節大致相符，此外，並有現場照片十四
        幀附卷足資佐證，被告甲○○空言否認，顯不足採，其以石頭、磚塊毀損被
        告丙○○、乙○○住處玻璃窗及鐵門，足以生損害於丙○○、乙○○二人之
        事實應堪信為真實。
    綜上所述，本件事證明確，被告丙○○、乙○○共同傷害之犯行，及被告甲○○
    共同毀損之犯行，均堪認定，應依法論科。
三、核被告丙○○、乙○○所為，均係犯刑法第二百七十七條第一項普通傷害罪；核
    被告甲○○所為，係犯同法第三百五十四條之毀損罪。被告丙○○、乙○○間，
    以及被告甲○○與其餘四名姓名、年籍不詳之成年人間，有犯意之聯絡及行為之
    分擔，均為共同正犯。被告丙○○前於八十五年間，因犯竊盜罪，經臺灣屏東地
    方法院以八十五年度易字第五四三號判決，判處有期徒刑一年確定，於八十七年
    二月二十六日執行完畢，有臺灣新竹地方法院檢察署刑案資料查註紀錄表、臺灣
    高等法院被告全國前案紀錄表各一件附卷可參，五年以內再犯本件有期徒刑以上
    之罪，為累犯，應依刑法第四十七條之規定，加重其刑。爰審酌被告丙○○、乙○○僅因細故即聯手拉扯被告甲○○，實有不該，然二人坦承部分犯行，態度尚
    佳，且甲○○所受傷勢尚非嚴重等情，及甲○○不循合法途徑解決爭端，為報復
    丙○○、乙○○二人竟率眾以石頭、磚塊丟砸丙○○、乙○○住處，犯後矢口否
    認犯行，暨丙○○、乙○○住處玻璃窗、鐵門毀損之程度等一切情狀，分別量處
    如主文所示之刑，並均諭知易科罰金之折算標準。
據上論斷，應依刑事訴訟法第二百九十九條第一項前段、第三百零六條，刑法第二十
八條、第二百七十七條第一項、第三百五十四條、第四十七條、第四十一條第一項前
段，罰金罰鍰提高標準條例第一條前段、第二條，判決如主文。
本案經檢察官郭棋湧到庭執行職務。
中      華      民      國      九十一      年    四      月   三十     日
                               臺灣新竹地方法院刑事第二庭
                                    法  官   雷  雅  雯
右正本證明與原本無異。
如不服本判決，應於判決送達後十日內向本院提出上訴狀( 應附繕本 )，上訴於臺灣
高等法院。
                                    書記官   汪  淑  菁
中      華      民      國      九十一      年    四      月   三十     日
附錄論罪科刑法條：
中華民國刑法第二百七十七條
傷害人之身體或健康者，處三年以下有期徒刑、拘役或一千元以下罰金。
犯前項之罪因而致人於死者，處無期徒刑或七年以上有期徒刑；致重傷者
，處三年以上十年以下有期徒刑。
中華民國刑法第三百五十四條
毀棄、損壞前二條以外之他人之物或令致不堪用，足以生損害於公眾或他
人者，處二年以下有期徒刑、拘役或五百元以下罰金。
